【裁判字號】    97,消債更,625
【裁判日期】    971231
【裁判案由】    更生
【裁判全文】
臺灣桃園地方法院民事裁定           97年度消債更字第625號
聲  請  人
即  債務人  甲○○
上列當事人聲請消費者債務清理條例更生事件，本院裁定如下：
    主  文
更生之聲請駁回。
聲請費用由債務人負擔。
    理  由
一、按「債務人與金融機構協商成立者，不得聲請更生或清算，
    但因不可歸責於己之事由，致履行顯有重大困難者，不在此
    限。本條例施行前，債務人依金融主管機關協調成立之中華
    民國銀行公會會員辦理消費金融案件無擔保債務協商機制與
    金融機構成立之協商，準用前項之規定」，消費者債務清理
    條例第151 條第5 項、第6 項分別定有明文。又按「聲請更
    生或清算不合程式或不備其他要件者，法院應以裁定駁回之
    。但其情形可以補正者，法院應定期間先命補正」，同條例
    第8 條亦有明定。
二、本件聲請更生意旨略以：其負欠金融機構債務合計達新台幣
    （下同）1,666,074 元，然其受僱於印宏科技有限公司，每
    月薪資約為30,000元，根據其民國95年間與最大債權銀行遠
    東國際商業銀行 (下稱遠東銀行)所 簽署之無擔保債務協商
    協議書內容，每月應繳納之協商金額為22,000元，其因需支
    付父親、母親、兒子之扶養費，致履行協商顯有重大困難之
    不可歸責於己之事由，不得已毀諾而未繳款；且其無擔保或
    無優先權之債務總額未逾1,200 萬元，復未經法院裁定開始
    清算程序或宣告破產，爰向本院聲請更生等語。
三、經查，債務人於95年6 月間，就積欠各金融機構之無擔保債
    務，利用金融主管機關協調成立之中華民國銀行公會會員辦
    理消費金融案件無擔保債務協商機制，與各債權銀行成立協
    商，約定自95年7 月起，分120 期，利率7.88% ，按月攤還
    22, 000 元予各債權銀行清償債務，有協議書乙份在卷可稽
    ，其雖主張伊之收入不足以支應每月應攤還之數額，致生活
    困難云云，然債務人主張上開事由，於伊成立協商前本得預
    見，詎仍與債權銀行依上開條件成立協商，且自95年7 月起
    持續履行至97年1 月止，已履行17期，況債務人協商時之收
    入平均每月約為30,000元，毀諾時之收入為28,000元，收入
    並無重大變化，此外，債務人雖稱尚需負擔扶養父母、二子
    之生活費，惟就父母有無民法第1117條不能維持生活之情，
    未提出證明，此外，2 子係分別於89、92年出生，並非上開
    協商之後始臨時發生之事由，要非協商當時無法預見之事，
    故債務人以此主張有不可歸責於己之事由，致無法繼續履行
    協商條件云云，要無可取。況且，債務人協商成立後收入、
    經濟狀況並無重大變更，故即使債務人事後有履行協商條件
    不便之情形，亦應經由與債權銀行協商程序以求適當履行債
    務，而非逕行提起更生之聲請，故其聲請更生，尚屬無據。
四、綜上所述，債務人於協商成立後，難認有何不可歸責於己之
    事由，致無法繼續履行協商條件或其履行顯有重大困難之處
    ，其聲請更生與前開規定不符，應予駁回，爰裁定如主文
中    華    民    國    97    年    12    月    31    日
                     民事第一庭法  官  陳雪玉
如對本裁定抗告須於裁定送達後5 日內向本院提出抗告狀，並應
繳納抗告費新台幣1,000 元。
以上正本與原本無異。
中    華    民    國    98    年    1     月    8     日
                                書記官  吳瓊英


司法院資訊處製作；財團法人民間司法改革基金會備份。
